臺灣高等法院臺中分院民事裁定
110年度勞上字第23號
上  訴  人  賀姿華  
上列上訴人因與被上訴人梁家茜等間解除僱傭關係等事件，對於
中華民國107年10月24日臺灣臺中地方法院106年度勞訴字第142
號第一審判決提起上訴，並為訴之追加，經本院於109年12月30
日以107年度勞上字第48號裁定駁回追加之訴後，由最高法院發
回更審，本院裁定如下：
    主  文
本件追加之訴訴訟標的價額核定為新臺幣陸仟玖佰貳拾壹萬零壹
佰陸拾肆元。
上訴人應於收受本裁定正本後七日內，補繳裁判費新臺幣柒拾陸
萬肆仟玖佰貳拾貳元，逾期未補繳，即裁定駁回上訴人追加之訴
。
    理  由
一、按訟標的之價額，由法院核定；訴訟標的之價額，以起訴時
    之交易價額為準；無交易價額者，以原告就訴訟標的所有之
    利益為準；以一訴主張數項標的者，其價額合併計算之。但
    所主張之數項標的互相競合或應為選擇者，其訴訟標的價額
    ，應依其中價額最高者定之；訴訟標的之價額不能核定者，
    以第466條所定不得上訴第三審之最高利益額數加10分之1定
    之；因定期給付或定期收益涉訟，以權利存續期間之收入總
    數為準；期間未確定時，應推定其存續期間；但其期間超過
    10年者，以10年計算。又訴之變更或追加，其變更或追加後
    訴訟標的之價額超過原訴訟標的之價額者，就其超過部分補
    徵裁判費。原告於第二審為訴之追加如未繳納裁判費，審判
    長應定期間先命補正，逾期未補正，法院應以裁定駁回之，
    民事訴訟法第77條之1第1、2項、第77條之2第1項、第77條
    之10、第77條之12、第77條之15第3項、第249條第1項第6款
    、第463條分別定有明文。
二、本件上訴人於本院107年度勞上字第48號案件（下稱本案）
    中，迭經變更、追加、撤回等行為後，本院認其追加之訴不
    合法，予以駁回；部分變更之訴不合法，仍就原請求加以裁
    判；部分變更之訴合法，僅就新訴為裁判，由本院以判決及
    民國109年12月30日裁定駁回上訴及追加之訴後，其分別提
    起上訴及抗告，嗣本案部分業經最高法院裁定駁回上訴人之
    上訴確定在案，追加之訴部分則經最高法院發回本院更行審
    理。上訴人於本院更審中就追加之訴部分，迭經撤回、變更
    ，其於11年1月14日之追加訴之聲明為：「㈠命被上訴人賴清
    祥應將立中大飯店股份有限公司（下稱立中大飯店）出資額
    新臺幣（下同）80萬元及黎安商旅有限公司（下稱黎安商旅
    ）出資額40萬元及經營權移轉給上訴人。㈡命被上訴人賴清
    祥應將立中大飯店公司及黎安商旅公司董事長變更為上訴人
    。㈢被上訴人賴清祥應將追加被告賴水生移轉之立中大飯店
    股份移轉登記給上訴人。追加被告賴曾香彩、賴雪玉應將立
    中大飯店股份移轉給上訴人。㈣確認立中大飯店與被上訴人
    梁家茜間之僱傭關係自97年10月18日起不存在及請求被上訴
    人梁家茜應給付上訴人賀姿華2,946,960元（97年10月18日
    至107年10月17日止侵害配偶權）及自107年10月17日起至清
    償日止，按年息5%之利息，禁止被上訴人梁家茜至立中大飯
    店公司、黎安商旅公司任職。㈤命被上訴人賴清祥將名下不
    動產等移轉予上訴人。㈥命被上訴人梁家茜、追加被告林香
    津、林弘一、林弘忠、林吳淑卿就110年11月8日陳報林弘忠
    地址及補正被告等名下資產狀附表所示動產及不動產移轉登
    記給上訴人」（見本院卷二379、380頁）。
三、經查：
　⒈第㈠項聲明前段即追加請求命賴清祥移轉出資額部分，其訴訟
    標的價額為120萬元（計算式：80萬元＋40萬元＝120萬元）。
　⒉第㈠項聲明後段請求移轉黎安商旅經營權及第㈡項聲明請求變
    更黎安商旅董事長部分，雖為不同訴訟標的，但自經濟上觀
    之，訴訟目的一致，訴訟標的價額應以最高者定之。惟上訴
    人並未陳報亦未提供任何資料供本院判斷就此可得之利益，
    應認此部分訴訟標的價額不能核定，依民事訴訟法第77條之
    12規定，即以同法第466條所定不得上訴第三審之最高利益
    額數加1/10定之，是上開兩訴訟標的價額相同，應擇一核定
    為165萬元。另第㈠項聲明後段請求移轉立中大飯店經營權，
    及第㈡項請求變更立中大飯店董事長部分，與附表一所示之
    本案上訴聲明㈡、㈢相同，不另重覆計列訴訟標的價額。
　⒊第㈢項聲明部分，賴水生原亦為立中大飯店公司之股東，與賴
    曾香彩、賴雪玉之出資額各為20萬元、80萬元、35萬元，有
    本院另案107年度上字第444號上訴人請求賴水生、賴曾香彩
    、賴雪玉移轉公司出資額等事件判決可參，故此部分訴訟標
    的之價額為135萬元（計算式：20萬元＋80萬元＋35萬元＝135
    萬元）。
　⒋第㈣項聲明部分，關於上訴人另追加請求梁家茜應給付上訴人
    2,946,960元，係屬侵害配偶權之損害，此部分訴訟標的金
    額為2,946,960元。另上訴人請求確認立中大飯店公司與被
    上訴人梁家茜間之僱傭關係不存在與禁止被上訴人梁家茜至
    立中大飯店公司、黎安商旅公司任職，與本案上訴聲明㈣互
    相競合，訴訟標的價額相同，不另重覆核算。
  ⒌第㈤項聲明部分，據上訴人前所提出之賴清祥財產查詢資料，
    賴清祥不動產財產總額為6,140,900元（見本院卷○000-000
    頁）；上訴人嗣於110年12月9日具狀補正賴清祥名下不動產
    尚包括臺中市○○區○○段000地號土地，並提出土地登記第二
    類謄本證明賴清祥為土地共有人之一（登記原因為買賣，原
    因發生日期110年4月30日，見本院卷二237頁），依賴清祥
    之應有部分計算其價值為14,209,785元（計算式：450平方
    公尺2897/10000109,000元/平方公尺=14,209,785元），
    則此部分訴訟標的之價額為20,350,685元（計算式：6,140,
    900元＋14,209,785元＝20,350,685元）。
　⒍第㈥項聲明部分，於本院更審審理時，經闡明上訴人應特定請
    求梁家茜、林香津、林弘一、林弘忠、林吳淑卿移轉之訴訟
    標的之範圍並陳報相關價額（估價），上訴人乃陳明以原法
    院110年度重訴字第569號所有權移轉登記事件所為補費裁定
    書（原法院110年度補字第1829號）之附表「不動產、動產
    標的」欄所示為其所請求給付之內容，本院僅就其所特定之
    訴訟標的範圍內，並參上開另案補費裁定據以核定另案訴訟
    標的價額之計算基準，復依上訴人陳報之土地謄本、系爭保
    時捷二手車行情等，核定此部分訴訟標的價額為41,712,519
    元（詳見附表二各項所載）。
四、綜上所述，最高法院就本院前審裁定駁回上訴人追加之訴部
    分發回更審後，上訴人就其追加之訴與本訴請求標的不同部
    分，應合併計算訴訟標的價額。又本件追加之訴部分訴訟標
    的價額為69,210,164元（計算式：120萬元＋165萬元＋135萬
    元＋2,946,960元＋20,350,685元＋41,712,519元=69,210,164
    元），應徵第二審追加裁判費931,704元，扣除上訴人於108
    年7月30日已繳納之第二審追加裁判費166,782元（見本院10
    7年度勞上字第48號卷二190-1頁），上訴人尚應補繳764,92
    2元。依前揭規定，應定期間命其補正，逾期不補正，即駁
    回其追加之訴，特此裁定。
中　　華　　民　　國　　111 　年　　2 　　月　　25　　日
                          勞動法庭
                              審判長法　官  杭起鶴
                                    法　官  吳國聖
                                    法　官  黃裕仁
正本係照原本作成。 
如不服本裁定應於送達後10日內向本院提出抗告狀，並繳納抗告
費新臺幣1,000元。    
                                    書記官  王麗珍
　　　　　　　　　　　　　　　　　　　　　　
中　　華　　民　　國　　111 　年　　3 　　月　　1 　　日
　　　　　　　　　　　　　　　　　　　　　　　　　　　　
附表一：
本案之上訴聲明為：「㈠原判決廢棄；㈡命賴清祥將立中大飯店股
份有限公司（下稱立中大飯店）經營權移轉給上訴人。㈢命賴清
祥應將立中大飯店董事長及負責人均變更為上訴人。㈣賴清祥應
解除梁家茜與立中大飯店之僱傭關係，梁家茜應返還10年不當得
利薪資（每月薪資24,553元），及自起訴狀繕本送達翌日起，均
自清償日止，按週年利率5%計算之利息，並由上訴人代位受領，
及禁止梁家茜至立中大飯店、黎安商旅繼續任職及出入」，另變
更之訴聲明為：「㈠梁家茜、梁愛月、梁家偉、賴清祥連帶給付
上訴人156,377元，及自105年9月9日起至清償日止，按年息5%計
算之利息。㈡梁愛月、賴清祥連帶給付上訴人28,416元，及自起
訴狀繕本送達翌日起至清償日止，按年息5%計算之利息。㈢梁家
茜、賴清祥連帶給付上訴人10,556元，及自104年1月1日起至清
償日止，按年息5%計算之利息」。

















附表二：
請求對象 不動產、動產標的 依上訴人提供之資料計算之交易價額或客觀利益 備註 梁家茜 臺中市○○區○○段000地號土地 1,934平方公尺x74/10000x42,607元/平方公尺=609,774元 於另案提供土地謄本  臺中市○○區○○段0000○號（坐落地號為同段494地號）/門牌號碼臺中市○○區○○○街00號13樓之3 權利範圍全部，607,100元 於另案提供財產課稅清單  臺中市○○區○○段000地號土地 973.9平方公尺x160/10000x51,900元/平方公尺=808,727元 於另案提供土地謄本  臺中市○○區○○段000○號（坐落地號為同段228地號）/門牌號碼臺中市○○區○○00路00號2樓 權利範圍全部，196,900元 於另案提供財產課稅清單  ALU-0000號之保時捷汽車 10萬元 於本院陳報二手車行情(本院卷二第151至153頁) 林香津 臺中市○○區○○○段000地號土地 22,989.98平方公尺x1/42x5,500元/平方公尺=3,010,593元 於本院提出之土地謄本  臺中市○區○○段000地號土地 90平方公尺x48,500元/平方公尺=4,365,000元 於另案提供財產課稅清單  臺中市○區○○段000○號（坐落地號為同段5-1地號）/門牌號碼臺中市○區○○○○街00號 權利範圍為全部，350,600元 於另案提供財產課稅清單  臺中市○○區○○段000地號土地 公同共有，4,510,500元 於另案提供財產課稅清單  臺中市○○區○○段000地號土地 公同共有，11,205,000元 於另案提供財產課稅清單  臺中市○區○○段00000地號土地 82平方公尺x1/21x47,249元/平方公尺=184,496元 於另案提供土地謄本  臺中市○區○○段00000地號土地 19平方公尺x1/21x53,000元/平方公尺=47,952元 於另案提供土地謄本  臺中市○○區○○○段000地號土地 68.48平方公尺x1/42x5,500元/平方公尺=8,968元 於本院提出之土地謄本  臺中市○○區○○○段000地號土地 73.04平方公尺x1/42x5,500元/平方公尺=9,565元 於本院提出之土地謄本 林弘一 臺中市○區○○段00000地號土地 140平方公尺x53,911元/平方公尺=7,547,540元 於另案提供土地謄本  臺中市○區○○段00000地號土地 82平方公尺x1/21x47,249元/平方公尺=184,496元 於另案提供土地謄本  臺中市○區○○段00000地號土地 19平方公尺x1/21x53,000元/平方公尺=47,952元 於另案提供土地謄本 林弘忠 臺中市○區○○段000○號（坐落地號為同段469-2地號）/門牌號碼臺中市區○○路000巷00號 權利範圍為全部，7,452,460元 未提供建物課稅現值，參照另案法院斟酌此部分土地建物擔保債權為1,500萬元，暫核定該建物之客觀利益為7,452,460元  臺中市○區○○段00000地號土地 82平方公尺x1/21x47,249元/平方公尺=184,496元 另案提供土地謄本  臺中市○區○○段00000地號土地 19平方公尺x1/21x53,000元/平方公尺=47,952元 另案提供土地謄本 林吳淑卿 臺中市○區○○段00000地號土地 82平方公尺x1/21x47,249元/平方公尺=184,496元 另案提供土地謄本  臺中市○區○○段00000地號土地 19平方公尺x1/21x53,000元/平方公尺=47,952元 另案提供土地謄本 總計  41,712,519